【裁判字號】    91,訴,2368
【裁判日期】    920520
【裁判案由】    搶奪等
【裁判全文】
臺灣板橋地方法院刑事判決                        九十一年度訴字第二三六號
    公  訴  人  臺灣板橋地方法院檢察署檢察官
    被      告  戊○○
    選任辯護人  詹仕沂律師
右列被告因搶奪等案件，經檢察官提起公訴（九十年度偵字第一四五四八號、九十一
年度偵字第一三六號），本院判決如左：
    主  文
戊○○連續意圖為自己不法之所有，而搶奪他人之動產，處有期徒刑拾月。又竊盜，
處有期徒刑月。應執行有期徒刑壹年。
    事  實
一、戊○○基於意圖為自己不法所有之概括犯意，以騎乘其所有之ＧＶＰ－二七一號
    機車尾隨在後之方式，連續於下列時間、地點，趁下列己○○等人不備之際，搶
    奪渠等之財物：
(一)、民國九十年六月二十七日二十四時許，在台北縣三重市○○街玫瑰停車場旁之公
    園附近，搶奪己○○所有內含現金新台幣（下同）二千餘元、摩托羅拉牌ＣＤ９
    ２８型行動電話一支（序號：000000000000000號）、洗髮精及
    私人衣物等物之紅色皮包一個。
(二)、九十年七月四日三時三十分許，在台北縣三重市○○街六十一號前，搶奪丁○○
    所有內含現金五千元、駕駛執照、鑰匙、化粧品、印章及陽信商業銀行社子分行
    票號ＡＡ0000000號面額三萬五千元支票一張等物之黑色皮包一個。
(三)、九十年七月十一日，在台北縣三重市○○街一帶，搶奪魏媛敏所有內含皮夾、國
    民身分證、電話簿、電話費帳單、現金二千餘元及摩托羅拉牌ＣＤ９２８型之行
    動電話一支（序號：0000000000000000號）等物之皮包一個；
(四)、九十年七月十七日二十一時五十二分許，在台北縣三重市○○街三十七號前，搶
    奪丙○○所有內含現金九千元、駕駛執照、健保卡、中興商業銀行金融卡二張、
    世華聯合商業銀行金融卡、大安商業銀行金融卡、上海商業儲蓄銀行信用卡、華
    僑商業銀行信用卡、摩托羅拉牌之行動電話一支（序號：0000000000
    00000號）、小皮包二只及太平洋百貨禮券三十三張等物之皮包一個，且隨
    即於同日十時三十四分許及三十五分許，分別持前開所搶得之中興商業銀行提款
    卡，至台北國際商業銀行蘆洲分行及華南銀行蘆洲分行附設提款機之自動付款設
    備，以接續二次鍵入提款密碼之不正方法，致使該提款機之識別系統對其真正持
    卡人之識別陷於錯誤，乃依序支付戊○○八萬元及二萬元之現金。
(五)、九十年八月十四日零時許，在台北縣三重市○○○路二五四巷三十四號，搶奪乙○○所有內含國民身分證二張、汽車駕駛執照、民防職員證、合作金庫金融卡二
    張、彰化銀行金融卡、聯邦銀行金融卡、台北銀行金融卡、中國信託商業銀行信
    用卡、眼鏡一付、印鑑一枚、印章數顆、公司資料一份、化粧品一只、現金二萬
    五千元、鑰匙一串及彰化商業銀行中山北路分行票號ＰＡ0000000號之空
    白支票一張等物之皮包一個。
(六)、九十年八月二十四日二十一時許，在台北縣蘆洲市○○路三巷六號，搶奪楊秀絹
    所有內含小皮夾、彰化銀行提款卡、華僑商業銀行提款卡、中國信託商業銀行提
    款卡、中國信託商業銀行信用卡二張、美國運通卡、ＳＯＧＯ卡、衣蝶卡、行車
    執照、健保卡、國民身分證、印章、合作金庫存摺、ＬＡＮＣＯＭ手錶、摩托羅
    拉牌ＣＤ９３８＋型行動電話一支（序號：000000000000000號
    ）、現金五千元及華泰商業銀行建成分行票號ＡＡ0000000號面額七萬元
    支票一張等物之黑色皮包一個。
二、戊○○另意圖為自己不法之所有，又於九十年八月二十九日二時三十分許，在台
    北縣三重市○○路土崙公廟前，趁人不注意之際，竊取甲○○所有內含護照、台
    胞證、香港簽證、郵局提款卡、富邦銀行信用卡二張、花旗銀行大來卡、花旗銀
    行ＶＩＳＡ卡、美國運通卡、中國信託商業銀行信用卡、現金二萬元、美金一百
    五十元、快譯通翻譯機一台、寶島商業銀行票號ＣＡ0000000號之支票、
    華南商業銀行票號ＡＣ0000000號及ＡＣ0000000號支票各一張等
    物之手提公事包。嗣經丙○○報警處理，並由警方調閱事發後搭配使用丙○○所
    失竊前開行動電話之門號使用人資料，始循線查知上情，而於九十年九月一日，
    在台北縣蘆洲市○○路三五五巷二號荷堤汽車旅館內查獲戊○○，並在其所騎乘
    之ＧＶＰ－二七一號機車內起出其所搶奪之行動電話四支、支票、及其所有以供
    上開搶奪時穿戴之安全帽、雨衣、手套、口罩等物。
三、案經台北縣政府警察局三重分局報告臺灣板橋地方法院檢察署檢察官偵查起訴。
    理  由
一、右揭事實一(一)至(四)、(六)及二，業據被告戊○○於本院審理時坦承不諱，核與被害
    人己○○、丁○○、魏媛敏、丙○○、楊秀絹及甲○○於警詢時所指述遭他人搶
    奪及竊盜之情節大致相符，且被害人丙○○所有序號為00000000000
    0000號之行動電話一支，確係由被告搶奪後交付予不知情之曹耀勻使用之情
    事，亦業據證人曹耀勻於警詢時指證明確，復有上開被害人己○○等五人所立具
    之贓物認領保管單五張等附卷可稽。又扣案之摩托羅拉牌ＣＤ９２８型行動電話
    一支（序號：000000000000000號），確為被害人魏媛敏所有遭
    搶奪之物，此有行動電話門號0000000000號之使用人資料及所搭配行
    動電話手機序號等資料各一份附卷可資佐證。此外，本件復有被告盜領存款時之
    監視錄影帶翻拍照片四張、被害人乙○○所立具之贓物認領保管單一張、支票影
    本六張、票據掛失止付通知書一紙存卷可考。
二、雖被告否認有搶奪被害人乙○○財物，辯稱：乙○○所有之彰化商業銀行中山北
    路分行票號ＰＡ00000000號支票，係伊於五股疏洪道上的堤防撿到的；
    記憶所及伊共犯有五件搶奪及一件竊盜犯行，故於九十年十月十八日警訊時被問
    及有無搶奪乙○○等五人時曾坦承有搶奪，係將魏媛敏乙案誤為搶奪乙○○乙案
    云云。惟查，被告既承認持有被害人乙○○遭搶奪之前揭支票一張；參以據被害
    人乙○○於偵查中陳述稱：「警方告訴我，該支票從黎身上取出時，黎就將支票
    撕掉」等語，被告聽聞後即陳稱：因我做了幾件案子心虛，就把支票撕掉等語，
    足徵被告所持有的支票係與其所犯案件有所關聯無誤。次查，被告於偵查中係供
    述稱：伊在堤防旁的皮包內撿到該支票，於察看皮包內沒什麼值錢的東西，只有
    拿那張支票等情，嗣於本院初次訊問時卻陳稱：伊路過五股疏洪道堤防時撿到支
    票，但沒有看到有皮包或其他的東西在該處等語（詳見本院九十一年十二月三十
    一日訊問筆錄），被告前後供述不符，實啟人疑竇；而經本院當庭勘驗該支票發
    現，該支票除有被撕毀的痕跡外，並沒有污損的痕跡，而支票發票人欄及背面均
    蓋有「乙○○」之印文完整，由此足以推論該支票並未散落在堤防旁的路面上，
    而是置放皮包內，以致該支票沒有任何污損，被告於本院初訊時聲稱祇有撿到支
    票，顯欲對事實有所隱瞞。再者，被告雖於偵查中依其記憶追述稱：其在三重市
    除搶奪被害人丙○○財物外，尚有於九十年七、八月間犯三件搶奪案件，其中有
    二次係在三重市，一次搶得一支手機、一張支票及現金，另外一次大約也是手機
    、支票及現金等情（見臺灣板橋地方法院檢察署九十年度偵字第一四五四八號之
    九十年十月三日訊問筆錄），惟參照被告於本院已坦白承認之前揭五次搶奪犯行
    ，其中僅有被搶被害人丁○○有指述其在三重市被搶之財物中有一張支票，其餘
    在三重市被搶的被害人己○○、魏媛敏、丙○○則均未指訴有支票被搶，據此足
    徵被告另有搶奪其他被害人，被告辯稱其僅搶奪五位被害人財物，實有可議。參
    諸被告所犯前開連續搶奪之犯行，其犯罪手法均係以一人騎機車尾隨被害人後乘
    機搶奪皮包，核與被害人乙○○被搶奪之過程，幾無二致，又被害人乙○○係在
    三重市遭搶，而被告所持有之支票中即有被害人乙○○被搶之物，則核與被告在
    前述偵查中所敘及之情節大致吻合。且被害人乙○○於警訊時即指稱：被告之體
    型及背部影很像歹徒，復於偵查時為相同指述，繼而於本院訊問時結證稱：伊於
    案發後有從里長處調閱監視錄影帶，觀看到伊被搶的情形等情。況被告先前於之
    九十年十月十八日十七時三十五分許警詢時，業已坦承有搶奪被害人乙○○所有
    皮包等情，此有該警詢筆錄一份附卷可稽，綜上足認被害人乙○○之指訴非虛，
    應堪採為憑信。而被告於距犯案時間較近時接受偵訊時尚且僅坦承有四次搶奪犯
    行，何以於本院訊問時確能清楚記憶且信誓旦旦聲稱僅有五次搶奪犯行，並矢口
    否認有搶奪被害人乙○○，此係與常情不符。而被告何以能無緣無故至五股高速
    公路堤防旁處拾獲被害人乙○○之上開支票，實與常理有違，被告所辯實難採信
    為真實。此外，雖被告另以：其行搶時均頭戴黑色安全帽，而被害人乙○○所描
    述之歹徒特徵為頭戴白色安全帽，此特徵與被告不符；又若被告有搶奪被害人乙○○，何以為警查獲時，未持有乙○○之另一紙票號ＰＡ0000000號支票
    、純金項鍊四條、純金戒指紅寶石及鑽石各三只、ＹＳＬ眼鏡、捷運卡、電話卡
    等云云置辯。然而，安全帽之更換並非難事，行搶之人於不同時、地，變換不同
    穿著，非無可能，自難無視於上開諸多事證之存在，而僅以安全帽顏色不同，即
    遽為被告有利之認定。況且被告坦承於搶奪上開被害人己○○、丁○○、魏媛敏
    、楊秀絹等人之皮包後，僅取出現金、支票及行動電話，其他東西均予以丟棄，
    故查獲被告時未起出被害人乙○○之其他財物，與被告歷次處理搶得之財物之模
    式並無不合。故被告此部分所辯，無非臨訟卸責之詞，委不足採。本件事證已臻
    明確，被告犯行應堪認定。
三、核被告戊○○所為，係犯有刑法第三百二十五條第一項之搶奪罪、第三百二十條
    第一項之竊盜罪及第三百三十九條之二第一項之以不正方法由自動付款設備取財
    罪。其所犯前開搶奪罪及以不正方法由自動付款設備取財罪之間，復有方法結果
    之牽連關係，為牽連犯，應從一重之搶奪罪處斷。又被告先後六次搶奪之犯行，
    時間緊接，所犯罪名相同，顯係出於概括之犯意反覆為之，為連續犯，爰依刑法
    第五十六條之規定以一罪論，並加重其刑。再被告所犯前開連續搶奪罪及竊盜罪
    之間，犯意各別，行為互異，應予以分論併罰。爰審酌被告犯罪之動機、目的、
    手段、對多位被害人等身體、財產所生危害、所得利益，已與被害人丙○○達成
    和解（有和解書一份在可考）、其品行智識程度、生活狀況、犯罪後坦承大部分
    之態度等一切情狀，各量處如主文所示之刑，並定其應執行之刑，以資懲儆。
據上論斷，應依刑事訴訟法第二百九十九條第一項前段，刑法第五十六條、第三百二
十五條第一項、第三百二十條第一項、第三百三十九條之二第二項、第五十一條第五
款，罰金罰鍰提高標準條例第一條，判決如主文。
本案經檢察官王秀慧到庭執行職務。
中      華      民      國      九十二      年      五    月    二十    日
                              臺灣板橋地方法院刑事第六庭
                                      法  官  林淑婷
右正本證明與原本無異
如不服本判決應於送達後十日內向本院提出上訴狀
                                      書記官  廖貞音
中      華      民      國      九十二      年      五    月    二十    日
附錄本案論罪科刑法條全文：
刑法第三百二十條第一項
意圖為自己或第三人不法之所有，而竊取他人之動產者，為竊盜罪，處五年以下有期
徒刑、拘役或五百元以下罰金。
刑法第三百二十五條第一項：意圖為自己或第三人不法之所有，而搶奪他人之動產者
                          ，處六月以上、五年以下有期徒刑。
刑法第三百三十九條之二
意圖為自己或第三人不法之所有，以不正方法由自動付款設備取得他人之物者，處三
年以下有期徒刑、拘役或一萬元以下罰金。
以前項方法得財產上不法之利益或使第三人得之者，亦同。


司法院資訊處製作；財團法人民間司法改革基金會備份。
